【裁判字號】    98,簡上,488
【裁判日期】    990315
【裁判案由】    家庭暴力罪之傷害
【裁判全文】
臺灣臺北地方法院刑事判決             98年度簡上字第488號
上 訴 人  臺灣臺北地方法院檢察署檢察官
被    告  乙○○
上列上訴人因被告家庭暴力罪之傷害案件，不服本院於中華民國
98年10月26日所為98年度簡字第3160號第一審刑事簡易判決（聲
請簡易判決處刑案號：臺灣臺北地方法院檢察署98年度偵字第15
785號），提起上訴，本院管轄第二審之合議庭判決如下：
    主  文
上訴駁回。
乙○○緩刑貳年，緩刑期內付保護管束。
    事實及理由
一、本案經本院合議庭審理結果，認第一審以被告乙○○犯刑法
    第277條第1項之傷害罪，判處拘役20日，如易科罰金以新臺
    幣1千元折算1日，其認事用法及量刑均無不當，應予維持。
二、檢察官上訴意旨略以被告係為獲取同情，藉以免刑或減刑，
    而為告訴人不甘示弱，以塑膠管敲打被告甚為喜愛之茶葉櫃
    及其亡母遺留之音樂鐘等陳述，且判決理由記載：被告無法
    接受告訴人所提離婚、購買哈雷機車等條件，卻未於犯罪事
    實欄內記載前開事項，其判決事實及理由亦有矛盾。又被告
    犯後未與告訴人甲○○達成和解，顯然毫無悔意，態度亦非
    良好，原審量刑過輕，爰依法提起上訴等語。
三、經查，原審所認定被告起意傷害告訴人之動機，迭據被告於
    警詢及偵查中均供明在卷，互核相符，被告偵查中為前開陳
    述當時，告訴人亦在庭應訊（見98年度偵字第15785號偵查
    卷第29頁）；佐以被告所為時鐘遭毀損之陳述，核與告訴人
    聲請民事通常保護令所載之財物毀損情形相符（見同前偵查
    卷第23頁），因認被告所述其音樂鐘等物遭敲打等語非無可
    採。至於上訴人所指被告「無法接受告訴人所提離婚、購買
    哈雷機車等條件之要求」等語，乃原審認定被告主張未能與
    告訴人達成和解之部分原因，此與記載本案犯罪時、地及構
    成要件行為之犯罪事實本身無涉，原審於量刑時將之列為被
    告犯後態度考量因素之一，亦無上訴人所指事實與理由矛盾
    之情形。末按，法官於有罪判決中，究應如何量處罪刑，自
    得依據個案情節，參諸刑法第57條所定各款犯罪情狀之規定
    ，於該法定刑度範圍內，基於合義務性之裁量，量處被告罪
    刑，而量刑之裁量權，乃憲法所保障法官獨立審判之核心，
    如非有裁量逾越或裁量濫用之明顯違法情事，尚不得擅加指
    摘其違法或不當，即使上級審對下級審裁量權之審查，亦應
    同此標準，此不僅在保障法官不受任何制度外之不當干涉，
    更保障法官不受制度內的異質干涉，方符憲法第80條所宣示
    獨立審判之真義，此有最高法院72年度臺上字第6696號判例
    可資參照。本件原審法院斟酌被告素行、動機及其與告訴人
    間之關係，告訴人所受傷害，被告犯後之態度等一切情狀，
    就被告所犯傷害罪量處拘役20日，並諭知易科罰金之折算標
    準，經核並無逾越法定刑度，亦無過重或失輕之情形，應屬
    允恰。而被告始終供承犯行，並於本案上訴期間，與告訴人
    成立調解，而由告訴人具狀表示不予追究之意，有本院家事
    庭之調解筆錄及告訴人聲請檢察官撤回告訴（上訴）狀1件
    可憑，是檢察官上訴認被告犯後毫無悔意，且態度亦非良好
    ，認原審量刑過輕，為無理由，應予駁回。
四、末查，本件被告前未曾因故意犯罪受有期徒刑以上刑之宣告
    ，有臺灣高等法院被告前案紀錄表1 紙附卷可稽，其因一時
    失慮，致罹刑典，事後已坦承犯行，深具悔意，且與被害人
    成立調解，並據告訴人表示不予追究在卷，因認被告經此訴
    訟程序之教訓後，當知警惕，而無再犯之虞，前開所宣告之
    刑以暫不執行為適當，爰併宣告緩刑2年，並依家庭暴力防
    治法第38條第1項規定，諭知緩刑期內付保護管束，以啟自
    新。
五、被告經本院合法傳喚，無正當理由不到庭，依刑事訴訟法第
    455條之1第3項準用同法第371條規定，爰不待其到庭陳述，
    逕行判決，併此敘明。
據上論斷，依刑事訴訟法第455條之1第1項、第3項、第371條、
第368條、第373條，刑法第74條第1項第1款，家庭暴力防治法第
38條第1項，判決如主文。
本案經檢察官鄧定強到庭執行職務
中    華    民    國    99    年     3     月   15    日
                  刑事第十一庭審判長法  官  劉方慈
                                    法  官  黃紹紘
                                    法  官  顧正德
以上正本證明與原本無異。
本件不得上訴。
                                    書記官  林妙穗
中    華    民    國    99    年     3     月   15    日
本案論罪科刑法條全文：
家庭暴力防治法第2條第2項
本法所稱家庭暴力罪者，謂家庭成員間故意實施家庭暴力行為而
成立其他法律所規定之犯罪。
刑法第277 條第1項
傷害人之身體或健康者，處3 年以下有期徒刑、拘役或1000元以
下罰金。

司法院資訊處製作；財團法人民間司法改革基金會備份。
